【裁判字號】    89,易,716
【裁判日期】    890515
【裁判案由】    竊盜
【裁判全文】
臺灣臺北地方法院刑事判決                          八十九年度易字第七一六號
    公  訴  人  臺灣臺北地方法院檢察署檢察官
    被      告  甲○○
    選任辯護人  趙元昊
右列被告因竊盜案件，經檢察官提起公訴（八十九年度偵字第五六一五號），本院判
決如左：
    主      文
甲○○竊盜，處罰金參仟元；如易服勞役，以參佰元折算壹日。
    事      實
一、甲○○於民國八十九年三月十日二十時五十分許，在台北市○○街三十七號屈臣
    氏公司店內，意圖為自己不法之所有，趁店內人員疏未注意之際，竊取屈臣氏公
    司所有之女用內褲三件合計價值新台幣（下同）四百三十九元（其中ＥＬＬＥ牌
    一件，價值二百元；ＧＩＡＮＮＥＴＴＯ牌二件，價值二百三十九元），得手後
    將之藏放於其預備之手提紙袋內，嗣甲○○走出店外時，因其竊取之前揭女用內
    褲三件未結帳消磁而引起防盜器作響，為乙○○發覺報警查獲。
二、案經台北市政府警察局大安分局報請台灣台北地方法院檢察署檢察官偵查起訴。
    理      由
一、訊據被告甲○○矢口否認有右揭竊盜犯行，辯稱：並無竊盜情事，當日係因在店
    內選購東西太多，為前往該店外置放衛生紙處提領衛生紙，方暫將該三件女用內
    褲置放於其手提紙袋內云云。經查：右開事實，業據被告於警訊時坦承不諱，核
    與被害人屈臣氏公司副理乙○○於警訊中指述情節相符，復有贓物認領保管單一
    紙附卷可稽，矧被告於偵訊中先改稱係因警鈴響嚇了一跳，才不小心將內褲掉進
    紙袋內云云（見偵查卷第十六頁反面），於本院審理中又改稱係因手上東西太多
    ，方將該三件女用內褲暫置於該紙袋云云，先後供述均屬不一，其辯詞之可信度
    已堪置疑；況若果如被告所辯，選購東西過多，屈臣氏公司店內均置有供顧客選
    購物品之置物籃，被告大可將之置放於置物籃內，抑或先行將其手上選購之物先
    行結帳，均無將之暫放於其所預備之手提紙袋內之理，被告所辯，有悖常情，不
    足採信。綜上，本件罪證明確，被告犯行堪以認定，應予依法論科。至被告聲請
    傳訊證人即其兒子作證一節，因本案事證已臻明確，縱加傳訊亦無礙於本案事實
    之認定，本院因認無調查之必要，附此敘明。
二、核被告甲○○所為，係犯刑法第三百二十條第一項之竊盜罪。爰審酌被告之素行
    、臨時起意竊盜之犯罪動機、目的、手段、所竊得之財物價值暨犯罪後之態度等
    一切情狀，認公訴人具體求刑有期徒刑二月，尚嫌過重，爰量處如主文所示之刑
    ，並諭知易服勞役之折算標準，以示懲儆。
據上論斷，應依刑事訴訟法第二百九十九條第一項前段，刑法第三百二十條第一項、
第四十二條第二項，罰金罰鍰提高標準條例第一條前段、第二條，判決如主文。
本案經檢察官楊文慶到庭執行職務。
中    華    民    國      八十九    年        五      月      十五      日
      臺灣臺北地方法院刑事第四庭
                                          法  官  黃紹紘
右正本證明與原本無異。
如不服本判決，應於判決送達後十日內，向本院提出上訴狀。
                                          書記官  劉新怡
中    華    民    國      八十九    年        五      月      十八      日
附錄本案所犯法條全文
刑法第三百二十條
意圖為自己或第三人不法之所有，而竊取他人之動產者，為竊盜罪，處五年以下有期
徒刑、拘役或五百元以下罰金。
意圖為自己或第三人不法之利益，而竊佔他人之不動產者，依前項之規定處斷。
前二項之未遂犯罰之。


司法院資訊處製作；財團法人民間司法改革基金會備份。
